【裁判字號】    97,上易,2645
【裁判日期】    971127
【裁判案由】    詐欺
【裁判全文】
臺灣高等法院刑事判決                97年度上易字第2645號
上  訴  人  臺灣臺北地方法院檢察署檢察官
被      告  乙○○
上列上訴人因被告詐欺案件，不服台灣台北地方法院97年度易字
第1037，中華民國97年7月29日第一審判決（起訴案號：台灣台
北地方法院檢察署97年度偵字第2385號），提起上訴，本院判決
如下：
    主  文
原判決撤銷。
本件免訴。
    理  由
一、公訴意旨略以：被告乙○○民國（下同）九十六年九月某日
    ，見內容為租用帳戶、存摺之夾報廣告，經與詐欺集團成員
    真實姓名年籍不詳綽號「小張」之男子聯絡後，明知其所從
    事之工作，乃係負責提領他人因該詐欺集團詐騙而匯款入指
    定帳戶之贓款，竟與該詐欺集團成員共同基於意圖為自己不
    法所有之犯意聯絡，允諾擔任該詐欺集團俗稱「車手」之角
    色，並以每月租金新臺幣六千元之代價，提供其於國泰世華
    商業銀行安和分行開立之帳號000000000000號
    帳戶，作為該詐欺集團詐騙款項出入之用。同年九月下旬，
    被告乙○○復依「小張」指示，至國泰世華銀行員林分行提
    領上開帳戶中之二十二萬元萬元，交給「小張」，並分得一
    萬四千元。嗣該詐欺集團成員於同年十月三十日上午十時八
    分前某時，以電話向甲○○誆稱其女兒遭綁架，須匯款至乙
    ○○上開帳戶內，使甲○○陷於錯誤，依其指示於同日上午
    十時八分至銀行匯款二十萬至乙○○上開帳戶，嗣因甲○○
    之女兒打電話回家，甲○○始知受騙而報警。迨被告乙○○
    於同年十一月一日再依詐欺集團之指示前往國泰世華銀行福
    和分行欲提款時，因上開帳戶經甲○○報案，已設定為警示
    帳戶，乃為警查獲而悉上情。因認被告涉犯刑法第三百三十
    九條第一項之詐欺取財罪嫌云云。
二、按案件曾經判決確定者，應為免訴之判決，刑事訴訟法第三
    百零二條第一款定有明文。
三、經查：被告於九十六年九月間某日，在彰化縣員林鎮某處，
    以十天六千元之代價將其申請之國泰世華銀行安和分行帳號
    000000000000號存摺、金融卡出租給真實姓名
    年籍不詳，綽號「小張」之成年男子使用，再由該詐騙集團
    成員於同年十月三十日以電話向甲○○佯稱女兒遭綁架，需
    匯款二十萬元，始能確保小孩安全，使甲○○陷於錯誤，於
    同年十月三十日十時八分許匯款二十萬元至乙○○上開帳戶
    內，詎該詐騙集團仍要求甲○○繼續匯款，甲○○嗣因獲知
    女兒平安，知悉受騙後報警，經警將上開帳戶列為警示帳戶
    。同年十一月一日十三時三十分許，乙○○依「小張」指示
    前往臺北縣永和市○○路三五三號之一國泰世華銀行永和分
    行領款之際，行員發現前開帳戶已遭列為警示，隨即報警，
    經警當場查獲被告等相同之事實，業經台灣板橋地方法院以
    九十六年度簡字第七五二五號判決處有期徒刑五月，如易科
    罰金，以新台幣一千元折算一日確定，有上開判決書及本院
    前案紀錄表在卷為憑，而被告前開詐欺犯行，與本件起訴之
    詐欺事實，係屬完全相同，為同一案件，乃同一案件既經判
    處罪刑確定，依一事不再理原則，即不得再受實體的裁判。
四、按同一案件既經法院為本案之判決確定，依一事不再理原則
    ，不得再為訴訟客體，更受實體的裁判。原審未為詳究，遽
    為被告有罪之實體判決，尚有違誤。公訴人上訴意旨，執此
    指摘原判決不當，為有理由，應予撤銷改判，並依法諭知免
    訴之判決，且不經言詞辯論而為之。
據上論斷，應依刑事訴訟法第三百六十九條第一項前段、第三百
六十四條、第三百零二條第一款、第三百零七條，判決如主文。
中    華    民    國    97    年    11    月    27    日
                  刑事第十七庭  審判長法  官  趙功恆
                                      法  官  陳憲裕
                                      法  官  高明哲
以上正本證明與原本無異。
不得上訴。
                                      書記官  梁淑時
中    華    民    國    97    年    11    月    27    日


司法院資訊處製作；財團法人民間司法改革基金會備份。
